【裁判字號】    89,易,1679
【裁判日期】    900430
【裁判案由】    違反毒品危害防制條例
【裁判全文】
臺灣屏東地方法院刑事判決                        八十九年度易字第一六七九號
    公  訴  人  臺灣屏東地方法院檢察署檢察官
    被      告  甲○○
    選任辯護人  曾慶雲律師
右列被告因違反毒品危害防制條例案件，經檢察官提起公訴（八十九年度毒偵字第二
三七七號），本院判決如左：
     主  文
甲○○施用第二級毒品，累犯，處有期徒刑參月，如易科罰金，以參佰元折算壹日。
     事  實
甲○○曾因違反麻醉藥品管理條例案件，經本院判處有期徒刑七月，臺灣高等法院高
雄分院判決上訴駁回確定，於民國八十八年八月十一日執行完畢。又甲○○前因施用
毒品案件，送強制戒治期滿，經臺灣屏東地方法院檢察署檢察官於八十九年五月十一
日以八十九年度戒毒偵字第五五八號為不起訴處分確定。詎甲○○猶不知悔改，復於
距上開不起訴處分後五年內，基於施用第二級毒品安非他命之犯意，於八十九年十月
十日上午十時四十分回溯四十八小時內之某時，在不詳處所，非法施用安非他命一次
，嗣於八十九年十月十日上午十時四十分，經警採尿送驗呈安非他命陽性反應而查獲
。而甲○○上開施用毒品之行為，並經本院裁定令入戒治處所，施以強制戒治。
     理  由
一、訊據被告甲○○矢口否認前揭犯行，辯稱：伊可能是因頭痛服用安田婦產科醫院
    交付之藥物，或因感冒服用市售之國安感冒糖漿，導致尿液檢驗結果呈安非他命
    陽性反應；伊驗尿當時，在檢體採集送驗紀錄表上勾註採尿前三日未曾服用藥物
    ，係不實在的，因承辦之人員跟伊說沒關係，所以才如此勾註；本件檢驗報告倘
    無法達到百分之百之準確，即不應以此為認定伊施用安非他命依據；又倘伊施用
    毒品，不可能於家人告知警方搜索後，即主動前至警所說明並接受採尿；本件未
    查獲任何毒品或施用器具，且伊事後於八十九年十一月十日另在潮州分局驗尿結
    果，並無毒品陽性反應，顯見伊確實已戒除毒癮，未施用毒品云云。
二、經查，被告於八十九年十月十日上午十時四十分，在潮州分局採集尿液時，親自
    在檢體採集送驗紀錄表上勾註採尿前三日未曾服用藥物，有該紀錄表一紙可稽，
    被告空言否認，顯無足採。而經將被告上開所採尿液送臺灣檢驗科技股份有限公
    司（行政院衛生署濫用藥物尿液檢驗機構認可證書：藥檢認可字第○○九號）初
    步以EIA酵素免疫分析法，次以GC/MS氣相層析/質譜儀法確認檢驗結果，呈甲基
    安非他命陽性反應，有該公司出具之檢驗報告一份（報告編號：KH2000A0000000
    ）足憑。按用精密儀器分析，可排除尿液測試中產生偽陽性安非他命偽陽性之可
    能，而得到正確答案，目前最常用之確認方法為氣相層析質譜儀，以該儀器作藥
    物及其代謝產物之定性及定量分析，幾乎不會有偽陽性反應產生，有行政院退除
    役官兵輔導委員會臺北榮民總醫院八十三年四月七日（八三）北總內字第三○五
    號函可佐。再者，據安田婦產科醫院查覆於八十九年九月二十八日所開立交付被
    告服用之藥物中，未有毒品危害防制條例第二條附表二所列成份者，有負責醫師
    蔡奇璋覆函一紙可佐，是被告以服用藥物導致尿液呈甲基安非他命陽性反應，該
    臺灣檢驗科技股份有限公司之驗尿報告有誤置辯，即非可採。又安非他命經服用
    後，於人體內有四十八小時之殘留期間，可由人體所排放之尿液中檢出，亦據前
    行政院衛生署藥物食品檢驗局八十一藥檢字第八一○九二○六號函釋明確。從而
    ，被告確有於採尿前四十八小時內之某時施用安非他命一次之犯行，迨無疑義。
    本件事證明確，被告請求調查臺灣檢驗科技股份有限公司檢驗方法暨結果之證明
    力及市售國安感冒糖漿成份，核無必要，爰不予調查。至被告另於八十九年十一
    月十日在潮州分局採尿送驗結果，並無毒品陽性反應，僅足證明被告於該採尿日
    期或其前數日無施用毒品之事實，併被告主動前往警所說明等情事，均不足以推
    翻上開積極事證所認定之事實，自無以為有利被告之認定。此外，被告前因施用
    毒品案件，經臺灣屏東地方法院檢察署檢察官為不起訴處分確定，嗣其更於五年
    內施用毒品，並經本院以八十九年毒聲字第二八○五號裁定令入戒治處所施以強
    制戒治等事實，亦有其前科資料查註紀錄表可佐，被告犯行洵堪認定，應予依法
    論科。
二、核被告所為，係犯毒品危害防制條例第十條第二項之施用第二級毒品罪。其施用
    前之持有毒品行為，應為施用之高度行為所吸收，不另論罪。又被告曾因違反麻
    醉藥品管理條例案件，經本院判處有期徒刑七月，臺灣高等法院高雄分院判決上
    訴駁回確定，於八十八年八月十一日執行完畢，有臺灣屏東地方法院檢察署刑案
    資料查註紀錄表及本院全國前案紀錄表可按，其於五年內再犯本件有期徒刑以上
    之罪，為累犯，應依刑法第四十七條加重其刑。爰審酌被告前即曾因施用毒品經
    戒治後為不起訴處分，仍不知悛悔，意志不堅，復予施用，犯後猶否認犯行，態
    度不佳，姑念其本件施用犯行次數單一，事後復至警所採尿檢驗結果，無毒品陽
    性反應，有屏東縣衛生局檢驗結果通知書一紙可參，堪認其業已戒除施用毒品惡
    習，且被告甫於近期生產，嬰兒尚在襁褓之中，亟需被告照料等一切情狀，量處
    如主文所示之刑，並諭知易科罰金之折算標準（按被告行為後，刑法第四十一條
    犯最重本刑為三年以下有期徒刑以下之刑之罪，受六個月以下有期徒刑或拘役之
    宣告，因身體、教育、職業、家庭之關係，執行顯有困難者，得易科罰金之規定
    ，就所犯之罪法定最重本刑刑度，業經修正為五年以下有期徒刑，並改列為第四
    十一條第一項前段，經總統於九十年一月十日公布，本件應依同法第二條第一項
    前段適用裁判時之法律，即應依修正後之第四十一條第一項規定為易科罰金折算
    標準之諭知）。
據上論斷，應依毒品危害防制條例第十條第二項，刑法第二條第一項前段、第十一條
前段、第四十七條，判決如主文。
中      華      民      國      九十      年      四     月     三十    日
                                          法  官  蔡憲德
右正本證明與原本無異。
對於本判決如有不服應於收受送達後十日內向本院提出上訴書狀上訴於台灣高等法院
高雄分院並按他造當事人之人數附具繕本。
                                          書記官  林鴻仁
中      華      民      國      九十      年      四    月      三十    日
附錄本案論罪科刑法條
毒品危害防制條例第十條第二項：
施用第二級毒品者，處三年以下有期徒刑。


司法院資訊處製作；財團法人民間司法改革基金會備份。
